# 为申请银行贷款而给法人购买的人寿保单如何核算

提问人：qinyegui 时间：2020-09-20 00:03:00
案例：案例：
A公司，为申请汇丰银行的保单质押贷款，而给A公司的法人购买了汇丰人寿保险公司的人寿保险，并通过协议将人寿保险的权益转让给了汇丰银行。因而取得了汇丰银行提供的保代质押贷款。该保险有最低年华收益率，如2%，但也有保险风险为支付的保费的6%。该保险可以退保，前 18 年退保会收取手续费，退保费用逐年递减，第 19年退保费用用 0 。如保险合同书中披露的现金价值计算表如下：
下载下载.png.png (343.22 KB, 下载次数: 0)
前天 00:04 上传
会计处理：
考虑到公司代法人支付的保险费能够退保，拟将支付的保险费放置到其他应收款科目中核算。根据新金融工具准则的中的分类判断，公司持有该保险的目的是为了融资担保，将来会通过退保的方式收回原支付的款项。是否应划分为以公允价值计量且其变动计入当期损益的金融资产。对该类保单，一般应如何进行会计处理？

回答人：chenyiwei
在以公司而不是个人为受益人的前提下，该项保单可以确认为一项以公允价值计量且其变动计入损益的金融资产，列报为其他非流动金融资产。
其合同现金流量并不固定，故不属于债权性资产。